【裁判字號】    95,訴,617
【裁判日期】    950613
【裁判案由】    毒品危害防制條例
【裁判全文】
臺灣臺北地方法院刑事判決               95年度訴字第617號
公  訴  人  臺灣臺北地方法院檢察署檢察官
被      告  甲○○
                    （另案在台灣台北監獄執行中）
上列被告因違反毒品危害防制條例案件，經檢察官提起公訴（95
年度毒偵字第335、840號），因被告於本院準備程序中就被訴事
實為有罪之陳述，經本院合議庭裁定改進行簡式審判程序，本院
判決如下：
    主  文
甲○○連續施用第一級毒品，累犯，處有期徒刑捌月，扣案之第
一級毒品海洛因貳包（合計淨重零點零參公克）均沒收銷燬之、
注射針筒壹支沒收之。
    事  實
一、甲○○前因轉讓第二級毒品案件，經台灣高等法院以89年度
    上訴字第1935號判處有期徒刑1年2月確定；又因施用第二級
    毒品案件，經本院以89年度易字第1764號判處有期徒刑4月
    確定；復因持有第一級毒品案件，經本院以90年度易字第55
    0號判處有期徒刑5月確定；上述三罪經合併定應執行刑為1
    年9月，於民國90年3月12日入監服刑，並於91年4月15日假
    釋出監，嗣於91年9月27日假釋期滿，假釋未被撤銷，徒刑
    即視為執行完畢（構成累犯）。嗣因施用第一級毒品案件，
    經本院以91年度訴字第1195號判處有期徒刑10月確定；且因
    施用第一、二級毒品案件，經本院以93年度訴字第789號分
    別判處有期徒刑1年、6月確定，上述三罪再合併定應執行刑
    為2年2月，於93年1月16日入監服刑，並於94年7月1日假釋
    出監；再因施用第一、二級毒品案件，經本院於94年12月30
    日以94年度訴字第1674號判處應執行有期徒刑1年6月確定；
    上開假釋並經撤銷，於95年3月14日入監執行殘刑及上述1年
    6月有期徒刑（未構成累犯）。復因施用毒品案件，經本院
    以91年度毒聲字第1932號裁定送強制戒治後，於91年9月20
    日開始執行強制戒治，嗣因戒治成效評定為合格，遂於92年
    7月10日停止戒治，所餘期間付保護管束，後於92年9月19日
    保護管束期滿，停止戒治之處分未被撤銷，強制戒治即執行
    完畢。詎仍不知悔改，於前述強制戒治執行完畢5年內，竟
    基於施用第一級毒品之概括犯意，自94年12月31日起至95年
    3月6日（起訴書載為5日）止，在台北巿興隆路4段58巷3號1
    樓住處，連續施用第一級毒品海洛因多次。嗣於95年1月16
    日下午2時40分，在上址住處為警查獲，並扣得第一級毒品
    海洛因1包（淨重0.01公克）、注射針筒1支；又於95年3月7
    日下午4時許，在台北巿興隆路4段62巷口為警查獲，並扣得
    第一級毒品海洛因1包（淨重0.02公克）。
二、案經台北市政府警察局內湖分局、台北市政府警察局文山第
    一分局報告台灣台北地方法院檢察署檢察官偵查起訴，本院
    改依簡式審判程序審理。
    理  由
一、右揭事實，業據被告甲○○於警詢及偵審時坦承不諱，並有
    台灣檢驗科技股份有限公司濫用藥物尿液檢驗報告2紙、法
    務部調查局鑑定通知書2紙附卷可稽，及海洛因2包（合計淨
    重0.03公克）、注射針筒1支扣案可證，足徵被告之自白確
    與事實相符。又被告前因施用毒品案件，經本院以91年度毒
    聲字第1932號裁定送強制戒治後，於91年9月20 日開始執行
    強制戒治，嗣因戒治成效評定為合格，遂於92年7月10日停
    止戒治，所餘期間付保護管束，後於92年9月19日保護管束
    期滿，停止戒治之處分未被撤銷，強制戒治即執行完畢等情
   ，有台灣高等法院被告前案紀錄表1份附卷可按，其於強制戒
    治執行完畢釋放後，5年內再犯施用毒品之罪甚明。本件事
    證明確，被告犯行堪予認定。
二、核被告所為，係犯毒品危害防制條例第10條第1項施用第一
    級毒品罪。其施用海洛因前後持有海洛因之低度行為，分別
    為其施用之高度行為所吸收，均不另論罪。被告多次施用第
    一級毒品之行為，時間緊接，所犯構成要件相同，顯係基於
    概括犯意為之，應依連續犯之規定論以一罪，並加重其刑。
    又被告前因轉讓第二級毒品案件，經台灣高等法院以89年度
    上訴字第1935號判處有期徒刑1年2月確定；又因施用第二級
    毒品案件，經本院以89年度易字第1764號判處有期徒刑4月
    確定；復因持有第一級毒品案件，經本院以90年度易字第55
    0號判處有期徒刑5月確定；上述三罪經合併定應執行刑為1
    年9月，於90年3月12日入監服刑，並於91年4月15日假釋出
    監，嗣於91年9月27日假釋期滿，假釋未被撤銷，徒刑即視
    為執行完畢，有台灣高等法院被告前案紀錄表1份附卷可按
    ，其於5年以內再犯有期徒刑以上本件之罪，為累犯，應依
    法遞加重其刑。爰審酌被告之素行、犯罪之動機、施用毒品
    期間長短、犯罪所生之危害及犯罪後坦承犯行之態度等一切
    情狀，量處如主文所示之刑。扣案之海洛因2包（合計淨重0
    .03 公克）係查獲之毒品，應依毒品危害防制條例第18條第
    1項前段規定，均宣告沒收銷燬之，注射針筒1支為被告所有
    供犯罪所用之物，業據其供明在卷，爰依刑法第38條第1項
    第2款規定，宣告沒收之。
據上論斷，應依刑事訴訟法第273條之1第1項、第299條第1項前
段，毒品危害防制條例第10條第1項、第18條第1項前段，刑法第
11條前段、第56條、第47條、第38條第1項第2款，判決如主文。
本案經檢察官黃于真到庭執行職務。
中    華    民    國    95    年    6     月    13    日
                    刑事第七庭    法  官  蕭清清
以上正本證明與原本無異。
如不服本判決，應於判決送達後10日內，向本院提出上訴狀。
                                  書記官  劉麗英
中    華    民    國    95    年    6     月    16    日
附錄本案論罪科刑法條
毒品危害防制條例第10條
施用第一級毒品者，處六月以上五年以下有期徒刑。
施用第二級毒品者，處三年以下有期徒刑。


司法院資訊處製作；財團法人民間司法改革基金會備份。
